# 请教各位该商业模式如何会计处理？

提问人：yq119612973 时间：2018-03-06 19:52:59
某公司采购一批车辆，然后出租给公交公司，合同签订租赁期为 8 年（车辆为电动车，电机、电池寿命也是 8 年），按月收取租赁费，租赁费分两部分， 5000 元为车辆租赁费， 5500 元为维保服务费。同时某公司对电池，电机等核心部件提供 8 年质保。 8 年到期后车辆转让给公交公司。请问此模式该如何进行账务处理？是否可以按照分期收款销售处理？谢谢

回答人：chenyiwei
该业务可基本确定为“融资租赁+使用期间维保服务”两者的组合，对每年收款 11000 元应采用系统、合理的基础（例如两者的相对成本比例、新车的单独售价等）分别为融资租赁款（等同于分期收取的车辆销售款）和维保服务费两部分，前者在车辆交付时按车辆销售款的折现值确认收入和长期应收款；后者在后续每年提供维保服务时确认收入和应收账款。

提问人：yq119612973 时间：2018-03-10 11:50:58
陈老师，还有一个问题，另外一个子公司A公司从母公司处采购成品电动车，A同样与当地公交公司签订 8 年租赁合同，但是租金不区分车辆租赁费和维保费，只约定每月 10000 元租赁费，租赁期间所有权归A， 8 年后将车辆所有权无偿转让给公交公司，但是电池组A公司要收回，电池核心部件由A公司质保 8 年。请问该种情况下，A公司按什么方式确认收入合适？适用哪条准则？谢谢！

回答人：chenyiwei
1 、首先区分该收费是否包含维保服务，将收费中的维保因素单独分出，按照前次回复的原则在后续提供服务期间确认维保收入。
2 、剩余部分作为融资租赁处理。其中，对 8 年后收回电池组的预计届时价值，作为未担保余值核算，纳入最低租赁收款额。 如果电池组的实际使用寿命也是 8 年，到期后回收电池组是基于环保法律法规的强制性要求，则还应当考虑日后需由公司承担的废旧电池回收处理费用，按合理基础进行预计，暂估确认预计负债，作为对销售成本的调整。